臺灣彰化地方法院刑事判決　　　　　　　　　　　　　九十一年度訴字第四五六號
　　公　訴　人　臺灣彰化地方法院檢察署檢察官
　　被　　　告　甲○○
右列被告因違反毒品危害防制條例案件，經檢察官提起公訴（九十一年度毒偵字第六
二七號），本院判決如左：
    主      文
甲○○施用第一級毒品，處有期徒刑柒月。
    事      實
一、甲○○前因施用毒品案件，經裁定送觀察、勒戒後，均無繼續施用毒品之傾向，
    由台灣彰化地方法院檢察署檢察官分別於九十年十月五日、九十年十一月二十一
    日以九十年度毒偵字第三八五三號及九十年度毒偵字第四五０二號處分不起訴。
    甲○○竟仍不知悔改，又於九十一年一月四日為警查獲前三日內之某一時間，在
    不詳地點，以不明方式，施用第一級毒品海洛因，嗣於九十一年一月四日下午二
    時三十分許，在彰化縣二林鎮○○里○○路十二號內為警查獲。
二、案經彰化縣警察局二林分局報請臺灣彰化地方法院檢察署檢察官偵查起訴。
    理      由
一、訊據被告甲○○矢口否認有何施用毒品之犯行，辯稱：伊從觀察、勒戒後即未再
    施用毒品云云。惟查，被告為警查獲時所採尿液送驗，結果呈現嗎啡陽性反應，
    此有彰化縣衛生局九十一年一月十四日煙檢字第九一００二四號煙毒尿液檢驗成
    績書在卷可稽（見警卷）。按海洛因係嗎啡經化學合成之半人工合成品，藥（毒
    ）性倍於嗎啡，其經施用進入人體，藉人體解毒系統之代謝作用而分解成藥（毒
    性較低之嗎啡，故於施用海洛因者之尿液中常可檢出嗎啡煙毒反應，且一般施用
    者，於施用七十二小時後，仍可被檢出嗎啡陽性反應，此有憲兵司令部八十年五
    月七日鑑驗字第一七四六號函闡釋甚明，顯見被告於警採尿前三日內之某時，必
    有施用毒品海洛因之犯行，被告事後空言辯駁，顯圖卸責，不足採信。被告前因
    施用毒品案件，經裁定送觀察、勒戒後，均無繼續施用毒品之傾向，由台灣彰化
    地方法院檢察署檢察官分別於九十年十月五日、九十年十一月二十一日以九十年
    度毒偵字第三八五三號及九十年度毒偵字第四五０二號處分不起訴，有不起訴處
    分書二份、臺灣高等法院被告全國前案紀錄表、臺灣彰化地方法院檢察署刑案資
    料查註紀錄表、在卷足憑，被告三犯施用第一級毒品之事實，事證明確，其犯行
    洵堪認定。
二、核被告甲○○所為，係犯毒品危害防制條例第十條第一項之施用第一級毒品罪。
    被告持有第一級毒品均係供施用，其持有之低度行為應為施用之高度行為吸收，
    不另論罪。爰審酌被告犯罪次數、動機、目的、方法、不知珍惜身體，任意自戕
    、現因本案在戒治所施行強制戒治中及犯後態度等一切情狀，量處如主文所示之
    刑。
據上論斷，應依刑事訴訟法第二百九十九條第一項前段，毒品危害防制條例第十條第
一項，判決如主文。
本案經檢察官羅美秀到庭執行職務。
中    華    民    國    九十一      年      五      月      二十三      日
                                台灣彰化地方法院刑事第二庭
                                    法      官  李  水  源
右正本證明與原本無異。
如不服本判決，應於判決送達後十日內向本院提出上訴狀( 須附繕本 )。
                                    法院書記官  廖  建  興
中    華    民    國    九十一      年      五      月      二十七      日
附錄本案論罪科刑法條：
毒品危害防制條例第十條
施用第一級毒品者，處六月以上五年以下有期徒刑。
施用第二級毒品者，處三年以下有期徒刑。
